【裁判字號】    89,上訴,1201
【裁判日期】    890505
【裁判案由】    違反槍砲彈藥刀械管制條例
【裁判全文】
臺灣高等法院刑事判決                  八十九年度上訴字第一二一號
   上  訴   人  台灣板橋地方法院檢察署檢察官
   被       告  乙○○
    指定辯護人  本院甲○
右上訴人，因被告槍彈藥刀械管制條例案件，不服臺灣板橋地方法院，八十八年度
訴字第八一號，中華民國八十八年八月三十日第一審判決（起訴案號：臺灣板橋地方
法院檢察署八十七年度偵字第一九０三三號）提起上訴，本院判決如左：
    主      文
原判決撤銷。
乙○○未經許可，持有手槍，累犯，處有期徒刑伍年陸月，併科罰金新台幣貳拾萬元
，如易科罰金，以罰金總額與陸個月日數比例折算。
扣案之制式九０手槍壹枝，制式零點捌吋自動手槍用子彈壹顆均沒收。
    事      實
一、乙○○有煙毒及賭博前科，於民國（下同）八十七年二月二十五日，因賭博案件
    ，經台灣基隆地方法院判處有期徒刑二月確定，於同年五月二十一日易科罰金執
    行完畢，仍不知悔改。八十七年三月間某日，乙○○所經營位於台北縣新莊市○
  ○路二六四號三樓「皇朝ＫＴＶ」酒店一○八號房內，酒客綽號「阿德」之人及
    其他不詳姓名等約七、八人在鬧事，毆打酒店少爺，乙○○當時不在酒店內，聞
    訊後，乃於同日在臺北市○○街附近一不詳店名之老人茶室內，向友人李錦壽借
    得一把制式九○手槍、及不詳數量之制式零點三八吋半自動手槍用子彈，而未經
    許可，持有該槍、彈。乙○○於借得槍、彈後，隨即攜帶至上述酒店一○八號房
    內，朝房內天花板開槍示威，以加害身體之方式恐嚇綽號「阿德」等人，使綽號
    「阿德」等約七、八人心生畏懼。之後，乙○○仍繼續持有槍、彈，迄於八十七
    年八月三十日十一時三十分許，經警在台北縣新莊市○○○路一八七巷十之十二
    號旁查獲，並起出制式九○手槍一支、制式零點三八吋半自動手槍用子彈一顆。
二、案經台北縣警察局新莊分局報請台灣板橋地方法院檢察署檢察官偵察起訴。
    理      由
一、被告乙○○經傳喚未到庭陳述，原審訊據被告乙○○坦承於前揭時、地向李錦壽
    借得制式手槍、子彈，並於上述酒店房間內開槍示威等事實不諱，並有扣案之槍
    、彈可證。雖被告辯稱並非持警方移送扣案之槍、彈，其原持有之槍、彈係遭警
    方承辦人員調換，因為伊所交付警方人員之手槍，警方承辦人員覺得較漂亮，故
    加以調換云云。經傳訊承辦警員徐如昇、黃闊能到庭證稱：已不記得那一位同仁
    去起出槍枝，然曾聽聞槍枝是在瓊林南路起獲等詞。被告上開所辯業經本院調查
    結果，無證據足以證明，所供述不足採信。而扣案之槍、彈經送鑑定，認係屬制
    式九○手槍及制式零點三八吋半自動手槍用子彈，均具有殺傷力，有內政部警政
    署刑事警察局八十七年九月八日刑鑑字第六五九八三號鑑驗通知書一紙附卷可稽
    。故而，事證明確，被告犯行堪以認定。
二、核被告所為，係犯槍砲彈藥刀械管制條例第七條第四項之未經許可，持有手槍罪
    、第十二條第四項之未經許可，持有子彈罪及刑法第三百零五條之恐嚇安全罪。
    被告以一行為同時觸犯未經許可，持有手槍罪及未經許可，持有子彈二罪，為想
    像競合犯，應從一重之未經許可，持有手槍罪處斷。又所犯未經許可，持有手槍
    與恐嚇安全二罪間，有方法結果之牽連關係，應從一重之未經許可，持有手槍罪
    處斷。被告有如事實欄所載之前科執行情形，有台灣高等法院檢察署刑案紀錄簡
    覆表可稽，其於前案有期徒刑執行完畢後，五年內再犯有期徒刑以上刑之本罪，
    為累犯，依法加重其刑。
三、原審據以論罪科刑固非無見，惟槍砲彈藥刀械管制條例第七條第四項之持有手槍
    罪，其法定刑為「處五年以上有期徒刑，併科新台幣一千萬元以下罰金」，原判
    決處有期徒刑一年二月，復未併科罰金，顯有重大違誤，檢察官上訴意旨以原審
    漏未併科罰金刑，本院依職權調查所得原審未於法定刑度內科刑，應認上訴為有
    理由，自應將原判決撤銷改判。審酌被告之素行、犯罪之動機、目的、手段、所
    生危害及犯罪後態度良好等一切情狀，量處如主文所示之刑。復依上述修正後槍
    砲彈藥刀械管制條例第十九條第一項規定，犯第七條之罪，經判處有期徒刑者，
    應於刑之執行完畢後，令入勞動場所，強制工作，其期間為三年。而被告之所以
    開槍示威，係因所經營之酒店遭人鬧事所致，且於開槍示威後，並未持上開槍彈
    為其他不法行為，其犯罪情節尚無不可原諒之處，犯後亦坦承犯行，態度良好，
    參照大法官會議釋字第四七一號解釋，本院認尚無宣告強制工作之必要，爰不併
    予宣告強制工作。扣案之制式九○手槍一支、制式零點三八吋半自動手槍用子彈
    一顆屬違禁物，依刑法第三十八條第一項第一款之規定宣告沒收。
據上論斷，應依刑事訴訟法第三百六十九條第一項前段、第三百六十四條、第二百九
十九條第一項，槍砲彈藥刀械管制條例第七條第四項、第十二條第四項，刑法第十一
條前段、第三百零五條、第四十七條、第五十五條、第四十二條第三項、第三十八條
第一項第一款，罰金罰鍰提高標準條例第一條前段，判決如主文。
本案經檢察官呂光華到庭執行職務。
中     華     民     國    八十九   年       五       月       五       日
                             臺灣高等法院刑事第二十五庭
                                 審判長法  官  許  國  宏
                                       法  官  袁  從  楨
                                       法  官  洪  光  燦
右正本證明與原本無異。
如不服本判決應於收受送達後十日內向本院提出上訴書狀，其未敘述上訴之理由者並
得於提起上訴後十日內向本院補提理由書（均須按他造當事人之人數附繕本）。
                                       書記官  張  永  富
中     華     民     國    八十九   年       五       月       九       日
附錄：本案論罪科刑法條全文
槍砲彈藥刀械管制條例第七條
未經許可製造、販賣或運輸火、機關槍、衝鋒槍、卡柄槍或自動步槍者，處七年以
上有期徒刑。
未經許可製造、販賣或運輸普通步槍、馬槍、手槍或各類炸彈者，處五年以上有期徒
刑。
意圖供自己或他人犯罪之用，而犯前二項之罪者，無期徒刑或十年以上有期徒刑，得
併科十萬元以下罰金。
未經許可無故持有、寄藏或意圖販賣而陳列第一項及第二項所列槍之一者，處一年
以上七年以下有期徒刑。
第一項至第三項之未遂犯罰之。
槍砲彈藥刀械管制條例第十二條
未經許可製造、販賣或運輸子彈者，處一年以上七年以下有期徒刑，併科新臺幣五百
萬元以下罰金。
未經許可轉讓、出租或出借子彈者，處六月以上五年以下有期徒刑，併科新臺幣三百
萬元以下罰金。
意圖供自己或他人犯罪之用，而犯前二項之罪者，處三年以上十年以下有期徒刑，併
科新臺幣七百萬元以下罰金。
未經許可持有、寄藏或意圖販賣而陳列子彈者，處五年以下期徒刑、併科新臺幣三百
萬元以下罰金。
第一項至第三項之未遂犯罰之。


司法院資訊處製作；財團法人民間司法改革基金會備份。
